臺灣屏東地方法院刑事判決　　　　　　　　　　　　　九十一年度訴字第七六五號
　　公　訴　人　臺灣屏東地方法院檢察署檢察官
　　被　　　告　甲○○
右列被告因違反毒品危害防制條例案件，經檢察官提起公訴（九十一年度毒偵字第八
九七號、第九二三號），本院判決如左：
     主  文
甲○○連續施用第一級毒品，累犯，處有期徒刑拾月。
扣案之第一級毒品海洛因含袋重貳點壹玖公克沒收銷毀之、注射針筒參支沒收。
     事  實
一、甲○○前因違反肅清煙毒條例及麻醉藥品管理條例案件，經法院分別判處有期徒
    刑三年四月、五月確定，嗣經臺灣高等法院高雄分院裁定應執行有期徒刑三年五
    月確定，執行指揮書執畢日期為民國八十七年十二月十三日。且前因施用毒品案
    件，經本院以九十年度毒聲字第四六０號裁定送觀察、勒戒後，認有繼續施用毒
    品之傾向，再經本院裁定送強制戒治，後因強制戒治執行滿三月，戒治處所認無
    繼續戒治必要，報由臺灣屏東地方法院檢察署檢察官聲請本院裁定停止強制戒治
    ，經本院以九十年度毒聲字第一四九七號裁定停止強制戒治，所餘戒治期間付保
    護管束，於九十一年四月十二日保護管束期滿，經同署檢察官於九十一年四月十
    七日，以九十一年度戒毒偵字第九四號不起訴處分確定，詎仍不知悔悟，於五年
    內再基於施用毒品之概括犯意，分別於九十一年八月七日下午四時五十分許起回
    溯七十二小時內之某時許，及同年月十二日晚間八時二十五分許起回溯七十二小
    時內之某時許，在其位於屏東縣萬丹鄉○○村○○路四二號住處內或其餘屏東縣
    境內等地，施用第一級毒品海洛因多次，嗣為警於（一）九十一年八月七日下午
    四時五十分許，在同鄉○○路一五０巷三六號前查獲，並扣得第一級毒品海洛因
    含袋重０點八一公克（起訴書誤繕為零點八二公克）及其所有之注射針筒一支；
    （二）九十一年八月十二日晚間八時二十五分許，在其前址住處內查獲，並扣得
    第一級毒品海洛因含袋重一點三八公克（起訴書誤繕為一點四三公克）及其所有
    之注射針筒二支。
二、案經屏東縣警察局屏東分局報請臺灣屏東地方法院檢察署檢察官偵查起訴。
     理  由
一、右揭事實，業據被告甲○○於本院審理時供承不諱，核與證人即被告之妻乙○○
    於本院調查時證述目擊被告施用毒品之經過情節相符，復有前開查獲物品扣案可
    稽。且扣案之白色粉末經送請法務部調查局檢驗確屬第一級毒品海洛因，有該局
    九十一年八月二十九日調科壹字第二四０００二二三一號、九十一年九月十七日
    調科壹字第二四０００二二三五號鑑定通知書各一紙附卷可證。而被告為警查獲
    採集之尿液，經送驗結果，確呈嗎啡陽性反應，亦有臺灣檢驗科技股份有限公司
    九十一年九月二十日編號ＫＺ000000000000號、編號ＫＺ0000
    00000000號藥物尿液檢驗報告各一紙在卷可稽，堪認被告上開自白確與
    事實相符，足以採信。又被告前因施用毒品案件，經本院先後裁定送觀察、勒戒
    、強制戒治、停止強制戒治，所餘戒治期間付保護管束，並於九十一年四月十二
    日強制戒治期滿，經臺灣屏東地方法院檢察署檢察官於同年月十七日，以九十一
    年度戒毒偵字第九四號不起訴處分確定在案，有臺灣屏東地方法院檢察署刑案資
    料查註紀錄表、臺灣高等法院被告全國前案紀錄表及上揭九十一年度戒毒偵字第
    九四號不起訴處分書各一份在卷足憑，其於五年內再犯施用毒品案件，罪證明確
    ，應予依法論科。
二、查海洛因為毒品危害防制條例第二條第二項第一款規定之毒品，是被告所為，係
    犯同條例第十條第一項之施用第一級毒品罪。被告持有第一級毒品之低度行為，
    分應為施用之高度行為所吸收，不另論罪。又被告所為數次施用第一級毒品行為
    ，均時間緊接，所犯罪名相同，顯係出於概括之犯意為之，為連續犯，爰依法以
    一罪論，並加重其刑。被告有事實欄所載論罪科刑執行之情形，有前開臺灣屏東
    地方法院檢察署刑案資料查註紀錄表及臺灣高等法院被告全國前案紀錄表在卷可
    查，其受有期徒刑執行完畢後，五年之內再犯有期徒刑以上刑之本罪，為累犯，
    應依刑法第四十七條規定遞加重其刑。爰審酌被告前已有施用毒品前科，有上開
    刑案紀錄表可查，今再為施用，及其犯罪之動機、目的、手段、犯罪所生之危害
    、犯罪後坦承犯行等一切情狀，量處如主文所示之刑，以資儆懲。扣案之第一級
    毒品海洛因含袋重二點一九公克，係毒品危害防制條例規定之第一級毒品，應依
    同條例第十八條第一項前段規定予以沒收銷毀之。而扣案之注射針筒三支，係被
    告所有並供其犯罪所用，業據被告供明在卷，應依刑法第三十八條第一項第二款
    規定併予宣告沒收。
據上論斷，應依刑事訴訟法第二百九十九條第一項前段，毒品危害防制條例第十條第
一項、第十八條第一項前段，刑法第十一條前段、第五十六條、第四十七條、第三十
八條第一項第二款，判決如主文。
本案經檢察官劉俊儀到庭執行職務。
中      華      民      國    九十一    年     十一     月    二十九    日
                                      臺灣屏東地方法院刑事第一庭
                                          審判長法  官  潘正屏
                                                法  官  包梅真
                                                法  官  林世民
右正本證明與原本無異。
如不服本判決應於收受本判決後送達後十日內向本院提出上訴書狀，其未敘述上訴理
由者，並得於提起上訴後十日內向本院補提理由書狀（均須按他造當事人之人數附繕
本）「切勿逕送上級法院」
                                                書記官  薛慧茹
中      華      民      國    九十一   年     十一     月    二十九    日
附錄論罪科刑法條：
毒品危害防制條例第十條第一項：
施用第一級毒品者，處六月以上五年以下有期徒刑。
